【裁判字號】    95,抗,283
【裁判日期】    950914
【裁判案由】    賭博
【裁判全文】
臺灣高等法院高雄分院刑事裁定           95年度抗字第283號
抗  告  人  臺灣屏東地方法院檢察署檢察官
被      告  甲○○
上列抗告人因被告賭博案件，不服臺灣屏東地方法院中華民國95
年7 月26日裁定（95年度易字第367 號），提起抗告，本院裁定
如下：
    主  文
抗告駁回。
    理  由
一、抗告意旨略以：本件賭博案已有被告甲○○之自白，被告甲
    ○○並曾帶同警員前往屏東縣內埔鄉建興村長青巷136 號小
    吃店蒐証及拍照片4 張為証，証人沈國清亦指稱在屏東縣內
    埔鄉○○村○○路442 號伊住處所查扣之名為「劍虎」之電
    子遊戲機3 台為被告甲○○所有，因已有被告甲○○之自白
    、証人指述、照片及扣案証物，已可証明被告甲○○賭博犯
    行成立，原裁定駁回公訴不當等語。
二、經查：本件公訴人聲請意旨係以：被告甲○○明知未依電子
    遊戲場業管理條例辦理營利事業登記者，不得經營電子遊戲
    場業，竟基於常業賭博之犯意，自95年2 月間某日起，分別
    在屏東縣內埔鄉龍全村多處不詳地點擺設數目不詳之賭博性
    電子遊戲機台，而經營電子遊戲場業，供不特定之賭客賭博
    財物，其賭博之方式為賭客以新台幣（下同）10元硬幣為籌
    碼下注，若押中則可獲得倍數不等之分數，賭客可按壓電子
    遊戲機台上之退幣健，以一比一之比率退取現金，若未壓中
    ，賭資即由機台沒入歸被告甲○○所有，而為常業賭博之行
    為。嗣於95年3 月4 日13時5 分許，有沈國清（另案為不起
    訴之處分）在屏東縣內埔鄉○○村○○路442 號住處為警查
    獲擺放名為「劍虎」之電子遊戲機具1 台，沈國清表示該電
    子遊戲機台係甲○○所寄放，經以證人身分傳訊被告甲○○
    ，被告甲○○乃自白上情，因認被告甲○○涉有刑法第267
    條常業賭博罪嫌及違反電子遊戲場業管理條例第15條、第22
    條之罪嫌，而聲請簡易判決處刑，惟依該聲請事實，究有無
    賭客？被告甲○○擺設賭博性電子遊戲機台之確切地點為何
    ？共擺放在多少處所？每一處所各擺放幾台賭博性電子遊戲
    機具？機台之種類名稱為何？每一處所擺設賭博性電子遊戲
    機具之起迄時間為何？被告甲○○擺放機台之數目及獲利為
    何？及如何認定已構成常業賭博之犯罪事實等各項犯罪構成
    要件事實均未具體指明，是被告甲○○被訴常業賭博之具體
    事實，即屬不明，經原審裁定通知補正，檢察官雖分別於95
    年7 月13日、同年7 月14日提出其於95年7 月10日傳訊被告
    甲○○之訊問筆錄及照片4 幀等資料，惟仍不能具體指明被
    告甲○○於何時（起迄時間）、何地、分別擺設之賭博性電
    子遊戲機具之數量、種類名稱為何、獲利如何，及有無賭客
    賭博等，犯罪具體事實仍不明，應認檢察官逾期並未補正，
    是本件依檢察官聲請簡易判決處刑書所指之證明方法，顯不
    足認定被告甲○○有成立犯罪之可能，原審裁定駁回檢察官
    簡易判決之聲請，於法核無不合，本件抗告，並無理由，應
    予駁回。
三、據上論結，應依刑事訴訟法第412 條，裁定如主文。
中    華    民    國    95    年    9     月    14    日
                  刑事第六庭  審判長法  官  王憲義
                                    法  官  李璧君
                                    法  官  張盛喜
以上正本證明與原本無異。
不得再抗告。
中    華    民    國    95    年    9     月    14    日
                                    書記官  林明威


司法院資訊處製作；財團法人民間司法改革基金會備份。
